Inventaris van het archief van het Nederlandse Gezantschap in Zwitserland, 1814-1916
Nationaal Archief, Den Haag
Legatie Zwitserland
Gezantschap Zwitserland tot 1916
1814-1916
Z21025
10.70 meter; 278 inventarisnummers.
Normale geschreven, getypte en gedrukte documenten, geen bijzondere handschriften.
Nationaal Archief, Den Haag
Nederlandse Gezantschap in Zwitserland
Het archief van het Nederlandse Gezantschap in Zwitserland (1814-1816) bestaat voornamelijk uit correspondentie afkomstig of verzonden door het Departement van Buitenlandse Zaken, verschillende Nederlandse consuls, Ministers en gezanten, de Zwitserse autoriteiten en ambtenaren. Tevens bevat het archief stukken aangaande het recruteren en de administratie van Zwitserse regimenten en militairen in Nederlandse dienst, de Rijnvaart, het incident Silvestrelli, en het conflict tussen Nederland en Venezuela uit 1908. Daarnaast bevat het archief bescheiden o.a. betreffende verschillende conventies en internationale congressen, de neutraliteitspolitiek ten tijden van de Eerste Wereldoorlog, en stukken aangaande het Nederlands sanatorium voor longlijders te Davos. Het archief van het Nederlandse Gezantschap in Zwitserland bevat uiteenlopend materiaal m.b.t. internationale conflicten en overeenkomsten uit de laat 19de en het eerste decennia van de 20ste eeuw.
Archiefvorming
Geschiedenis van het archiefbeheer
De verwerving van het archief
Het archief is bij Koninklijk Besluit of ministeriële beschikking overgebracht.
2.05
Aanwijzingen voor de gebruiker
Openbaarheidsbeperkingen
Volledig openbaar.
Materiële beperkingen
Aanvraaginstructie
Openbare archiefstukken kunnen online worden aangevraagd en gereserveerd. U kunt dit ook via de terminals in de studiezaal van het Nationaal Archief doen. Om te kunnen reserveren dient u de volgende stappen te volgen:
U maakt een profiel aan op www.gahetna.nl, en logt vervolgens in
Via de archiefinventaris (alleen de beschrijvingen met rode nummers) selecteert u het gewenste archiefstuk door op de knop 'Reserveren' te klikken
In het volgende scherm geeft u aan op welke dag u het archiefstuk wilt inzien
Indien u zich bevindt in de studiezaal en een tafelnummer heeft ontvangen kunt u dit nummer vermelden. Als u geen tafelnummer heeft kunt u tafelnummer 777 laten staan
Vervolgens bevestigt u uw reservering door deze te versturen.
Verwant materiaal
Beschikbaarheid van kopieën
Beschrijving van de series en archiefbestanddelen
- Brieven van het Departement van Buitenlandse Zaken over leden van het Koninklijk Huis, ministers en gezanten, over de totstandkoming van wetten en over staatkundige voorvallen., 1817 april 29-1827 oktober 15; 1; 1 pak
  Zie nrs. 4, 5, 11-18.
- Brieven van het Departement van Buitenlandse Zaken., 1828 maart 15-1830 december 21; 2; 1 pak
- Minuten van brieven, aan het Departement van Buitenlandse Zaken gezonden., 1828 juni 30-1830 november 20; 3; 1 pak
- Correspondentie en gedrukte stukken betrekkelijk de handel., 1822 juli 31-1828 april 24; 4; 1 pak
- Als voren over de Rijnvaart., 1818 november 12-1828 februari 10; 5; 1 pak
- Correspondentie met het Zwitserse gouvernement., 1817 juni 24-1830 december 31; 6; 1 pak
- Overeenkomsten door de Zwitserse kantons gesloten over de levering van militairen voor de dienst buiten 's lands, met bijlagen., 1814 september 23-1824 mei 14; 7; 1 pak
- Correspondentie met het Departement van Oorlog over de Zwitserse troepen in Nederlandse dienst., 1817 april 30-1828 maart 12; 8; 1 pak
- Correspondentie met de Nederlandse commissaris voor de recrutering in Zwitserland A.L.W. Seyffardt., 1818 oktober 28-1827 februari 4; 9; 1 pak
- Correspondentie met de minister van Marine en Koloniën, den commissaris Seyffardt, de Zwitserse militaire commissarissen en enige andere ambtenaren., 1828 juni 21-1830 december 22; 10; 1 pak
- Correspondentie over de administratie en rechtspleging bij de Zwitserse regimenten in Nederlandse dienst., 1819 mei 19-1825 december 15; 11; 1 pak
  Deze regimenten waren genummerd. 29, 30, 31, en 32. Zie hierna de nrs. 12-17. Bij K.B. van 1 oktober 1821 no. 87 was de auditeur-militair in Noord-Brabant benoemd tot "fungeerend auditeur-militair bij de Zwitserse krijgsraad" voor de genoemde regimenten in Nederlandse dienst, doch na het sluiten der conventie van 14 april 1825 tussen de Nederlandse regering en de regeringen der daarbij betrokken Zwitserse kantons, ter zake van het rechterlijk beheer bij die troepen (gepubliceerd in het Nederlandse Recueil Militair van 1826, deel 1, bladzijde 35-42) werd bij elk regiment een officier daarvan belast met de functie van auditeur-militair bij de Raad van Oorlog van het regiment. Iedere Raad van Oorlog werd verdeeld in twee kamers, een voor de eerste instantie en een voor de revisie der vonnissen, elk samengesteld uit zeven officieren, als rechters.
- Correspondentie over het Regiment Bernse infanterie van Jenner (no. 29), 1817 december 25-1828 maart 1; 12; 1 pak
- Correspondentie over het Regiment Züricher infanterie van Ziegler (no. 30)., 1817 juli 1-1828 maart 23; 13; 1 pak
- Correspondentie over het Regiment Grauwbunder infanterie van Sprecher (no. 31)., 1817-1828; 14-15; 2 pakken
  - 1817 mei 1-1822 oktober 11, 14
  - 1823 februari 12-1828 maart 17, 15
- Correspondentie over het Regiment uit de Roomse kantons van Auf der Mauer (no. 32)., 1816-1827; 16-17; 2 pakken
  - 1816 november 12-1820 december 12, 16
  - 1821 januari 19-1827 juni 25, 17
- Correspondentie met het departement van Buitenlandse Zaken over de reorganisatie van het Regiment uit de Roomse kantons (no. 32)., 1819 november 17-1828 mei 15; 18; 1 pak
- Correspondentie met de besturen der Roomse kantons Lüzern, Schwyz, Unterwalden, Obwalden, Solothurn, Ury, Zug en Tessin over de reorganisatie van het Regiment no.32., 1819 november 26-1821 september 4; 19; 1 pak
- Brieven van regeringen van Zwitserse kantons ontvangen., 1828 juli 11-1830 juli 25; 20; 1 pak
- Minuten van brieven, aan regeringen van Zwitserse kantons gezonden., 1828 augustus 9-1830 april 19; 21; 1 pak
- Geleidebrieven van akten van overlijden betrekkelijk Zwitsers in Nederlandse militaire dienst., 1817 april 29-1830 december 21; 22; 1 pak
- Correspondentie over nalatenschappen van Zwitsers die in Nederlandse dienst waren., 1817 januari 23-1828 februari 26; 23; 1 pak
- Correspondentie over paspoorten, over de doortocht van landverhuizers, over het verlof van de gezant en zijn vervanging bij afwezigheid, over verloven van officieren en reglementen voor de Zwitserse troepen in Nederlandse dienst, benevens informaties, renseignementen, citaties, insinuaties, rekwesten en geleidebrieven., 1817-1830; 24-26; 3 pakken
  - 1817 mei 22-1821 november 23, 24
  - 1822 februari 9-1825 december 14, 25
  - 1826 januari 20-1830 januari 16, 26
- Correspondentie met het departement van Buitenlandse Zaken, het Zwitserse gouvernement en particulieren., 1831 januari 4-1832 april 28; 27; 1 pak
- Ingekomen en minuten van uitgaande stukken betreffende merendeels gedane voorschotten en briefwisseling met het Pensioenfonds voor weduwen en wezen., 1895-1915; 28; 1 pak
- Ingekomen en minuten van uitgaande stukken aangaande onderstand aan behoeftige Nederlanders., 1909-1915; 29; 1 pak
- Ingekomen en minuten van uitgaande stukken betreffende onderstand verleend door de Consulaten., 1895-1915; 30; 1 pak
- Stukken betreffende geheven kanselarijrechten, jaaropgaven der consuls omtrent Nederlanderschap enz., 1894-1915; 31; 1 pak
- Stukken betreffende de bijdrage van Nederland voor het Internationaal bureau tot becherming van de industrieële eigendom., 1895-1915; 32; 1 dossier
- Ingekomen en minuten van uitgaande stukken betreffende de Nederlandse consulaten in het algemeen en bijzonder ziekte, verlof van consuls, enz., 1895-1915; 33; 1 pak
- Ingekomen en minuten van uitgaande brieven rakende de onderscheidene consulaten te Bazel (1912-1915), Davos, e.a., 1894-1915; 34; 1 pak
- Stukken betreffende het consulaatwezen en de consulaire examens., 1904; 35; 1 dossier
  Bij deze zaken zijn betrokken de commissie voor de consulaire examens en de commissie voor de handelspolitiek. Van deze laatste commssie maakte Jhr. Mr. T.G. van Panhuys te 's-Gravenhage, later gezant te Bern, deel uit.
- Stukken betreffende het tot stand komen van het reglement op de inrichting van de consulaire dienst (Consulair reglement) het afnemen van de examens voor de dienst met de rapporten daarover, en benoeming of ontslag als lid der examencommissie., 1909-1915; 36; 1 dossier
  Jhr. mr. T.G. van Panhuys, Nederlandse gezant te Bern is, bij Koninklijk Besluit van 17 april 1912 no. 28, benoemd tot voorzitter der commissie belast met het afnemen van de examens voor de consulaire dienst. Bij Koninklijk Besluit van 24 april 1915 no. 14 is hem als voorzitter eervol ontslag verleend.
- Ingekomen en minuten van uitgaande brieven aangaande de benoeming enz, van minister-residenten of gezanten te Bern., 1894-1910; 37; 1 pak
- Ingekomen en minuten van uitgaande brieven betreffende verloven van de gezant., 1909-1915; 38; 1 dossier
- Stukken betrefffende aanstelling, bezoldiging, enz. van het personeel van het gezantschap en over cijferschrift., 1894-1915; 39; 1 pak
- Ingekomen en minuten van uitgaande stukken rakende de kanselarij van het gezantschap., 1898-1915; 40; 1 pak
- Ingekomen en minuten van uitgaande stukken over ridderorden., 1894-1915; 41; 1 pak
- Stukken betreffende Luxemburgse aangelegenheden: Voorziening in levensbehoeften en de neutraliteit tijdens de oorlog 1915, conventie's, 1907; rechtstoestand van Luxemburgse onderdanen, 1903-1913, en onderstand van Luxemburgse onderdanen, 1902-1909., 1902-1915; 42; 1 pak
- Ingekomen en minuten van uitgaande stukken betreffende Luxemburgse zaken., 1914-1915; 43-45; 3 pakken
  - 1914 augustus-1915 maart 15, 43
  - 1915 maart 16-mei, 44
  - 1915 juni-december, 45
- Ingekomen en minuten van uitgaande brieven betreffende in het algemeen uitnodiging tot- en bijwoning van congressen, conferenties, enz, en andere daarop betrekking hebbende zaken., 1896-1915; 46; 1 pak
- Stukken betreffende een conferentie tot vaststelling van eenvormige regels toepasselijk op internationale tentoonstellingen., 1894-1895; 47; 1 dossier
- Stukken betreffende het congres van het internationaal statistisch instituut., 1895; 48; 1 dossier
- Stukken betreffende het internationaal congres tot wering van misbruik van sterke drank., 1895; 49; 1 dossier
- Stukken betreffende het 3e internationaal congres van zoölogie., 1895; 50; 1 dossier
- Stukken betreffende Marokkaanse aangelegenheden., 1906-1908; 51; 1 dossier
- Stukken betreffende de internationale suikerconventie., 1906-1909; 52; 1 dossier
- Stukken betreffende een conventie inzake hospitaalschepen., 1907-1909; 53; 1 dossier
- Stukken betreffende het internationaal veeartsenijkundig congres., 1909; 54; 1 dossier
- Stukken betreffende de Prijzenhof-conventie., 1910; 55; 1 dossier
- Stukken betreffende het congres tegen het alcoholisme., 1911-1912; 56; 1 dossier
- Stukken betreffende het 19e internationaal vredescongres te Genève., 1912; 57; 1 dossier
- Stukken betreffende het congres voor zedelijke opvoeding., 1912; 58; 1 dossier
- Stukken betreffende een congres voor kalenderhervorming., 1910-1914; 59; 1 dossier
- Stukken betreffende de 3e internationale opiumconferentie., 1912-1915; 60; 1 dossier
- Stukken betreffende de Berner-conventie tot bescherming van letterkundige- en kunstwerken. Met bijbehorende stukken van vroeger dagtekening., 1915; 61; 1 dossier
- Stukken betreffende de Tweede vredesconferentie in 1907 te 's-Gravenhage., 1906-1913; 62; 1 dossier
- Stukken betreffende de voorbereiding van de Derde vredesconferentie, 1912-1914; 63; 1 dossier
- Stukken betreffende de instelling van een academie voor volkenrecht te 's-Gravenhage., 1913; 64; 1 dossier
- Stukken betreffende de conventie van Genève (Roode Kruis)., 1895-1912; 65; 1 dossier
- Stukken betreffende de Eerste Vredesconferentie in 1899 te 's-Gravenhage., 1899-1904; 66; 1 dossier
- Stukken betreffende de conventie omtrent hospitaalschepen., 1904-1906; 67; 1 dossier
- Stukken betreffende de conventie rakende de landoorlog., 1902-1907; 68; 1 dossier
- Stukken betreffende de conventie rakende de zeeoorlog., 1903-1907; 69; 1 dossier
- Stukken betreffende de conventie inzake vredelievende regeling van internationale geschillen., 1900-1907; 70; 1 dossier
- Stukken betreffende de conventie inzake verstikkende gassen en ontplofbare kogels., 1905-1907; 71; 1 dossier
- Stukken betreffende een arbitrage verdrag tussen Portugal enerzijds en Noord-Amerika met Engeland anderzijds inzake de Delagoaspoorweg., 1894-1900; 72; 1 dossier
- Stukken betreffende arbitrage verdragen tussen Zwitserland en andere mogendheden., 1904-1908; 73; 1 pak
- Stukken over arbitrageverdragen., 1906-1915; 74; 1 omslag
- Stukken betreffende een arbitraal grensgeschil tussen Frankrijk en Brazilië., 1898-1901; 75; 1 dossier
- Stukken betreffende het Hof van Arbitrage., 1900-1907; 76; 1 dossier
- Diplomatieke berichten ontvangen van het Departement van Buitenlandse Zaken te 's-Gravenhage., 1905-1915; 77-79; 3 pakken
  - 1905-1910, 77
  - 1911-1912, 78
  - 1913-1915, 79
- Diplomatieke berichten gezonden aan het Departement van Buitenlandse Zaken te 's-Gravenhage., 1894-1915; 80; 1 pak
- Stukken betreffende tentoonstellingen., 1894-1915; 81; 1 dossier
- Stukken betreffende plaatsing van Nederlandse ingenieurs en technici in Zwitserland., 1901-1913; 82; 1 dossier
- Stukken betreffende het internationaal bureau voor de telegrafie te Bern., 1897-1915; 83; 1 dossier
- Stukken betreffende het internationaal bureau voor het spoorwegvervoer te Bern., 1900-1915; 84; 1 dossier
- Stukken betreffende het internationaal bureau der postvereniging te Bern., 1900-1908; 85; 1 dossier
- Stukken betreffende het internatonaal bureau van de industrieelen eigendom te Bern., 1912-1913; 86; 1 dossier
- Stukken houdende mededelingen van andere legaties te Bern., 1894-1915; 87; 1 pak
- Stukken betreffende nieuw optreden van Zwitserse bewindslieden., 1894-1915; 88; 1 dossier
- Stukken betreffende het Oranjeboek (voor openbaarmaking geschikte zaken)., 1910-1925; 89; 1 pak
- Stukken betreffende nieuw optreden van Nederlandse ministers van Buitenlandse Zaken., 1897-1913; 90; 1 dossier
- Stukken betreffende het Zwitserse gezantschap te 's-Gravenhage., 1900-1914; 91; 1 dossier
- Stukken betreffende nieuwjaarsreceptie., 1908-1915; 92; 1 dossier
- Stukken betreffende boekaanbiedingen aan H.M. de Koningin; ceremonieel tot bijwoning van nationale feesten en verder allerlei., 1895-1915; 93; 1 pak
- Stukken betreffende volksgezondheid, alcoholbestrijding, besmettelijke ziekten, enz., 1891-1915; 94; 1 pak
- Troonrede., 1894-1915; 95; 1 pak
- Stukken betreffende het Nederlands sanatorium voor longlijders te Davos Platz., 1897-1915; 96; 1 pak
- Stukken betreffende de Staatsbegroting., 1912; 97; 1 omslag
- Stukken betreffende verloving en huwelijk van H.M. de Koningin, en de geboorte van Prinses Juliana., 1900-1901; 1909; 98; 1 dossier en 1 omslag
- Stukken betreffende de Zuid-Afrikaanse oorlog., 1900-1902; 99; 1 dossier
- Stukken betreffende het incident Silvestrelli., 1902; 100; 1 dossier
- Stukken betreffende een Zwitsers-Russisch incident., 1904; 101; 1 dossier
- Stukken betreffende de Japans-Russische oorlog., 1904-1905; 102; 1 dossier
- Stukken betreffende het incident Nederland-Venuzuela., 1908; 103; 1 dossier
- Stukken betreffende het grens geschil op Timor tussen Nederland en Portugal., 1913; 104; 1 dossier
- Stukken betreffende evenredige vertegenwoordiging voor de Zwitserse Nationale Raad., 1910-1914; 105; 1 dossier
- Stukken betreffende de oprichting van de Nederlandse overzee Trustmaatschappij., 1915; 106; 1 dossier
- Verslagen van de vergaderingen van het Zwitserse parlement, geknipt uit het dagblad "Der Bund"., 1914-1915; 107; 1 pak
- Stukken betreffende dienstaanbiedingen van- en inlichtingen omtrent koloniale militairen., 1894-1915; 108; 1 pak
- Stukken betreffende attestatiën de vita van koloniale militairen, hun weduwen en wezen., 1894-1915; 109; 1 pak
- Stukken betreffende gratificaties aan- en nalatenschappen van koloniale militairen., 1894-1915; 110-111; 2 pakken
  - 1894-1902, 110
  - 1903-1915, 111
- Stukken betreffende berichten over de koloniale dienst en werving., 1903-1912; 112; 1 pak
- Stukken betreffende het "Arrangement additionnel" tot de Bernse spoorwegconventie van 1890., 1894-1903; 113; 1 dossier
- Stukken betreffende maximum en minimum radstand bij de spoorwegen., 1896-1915; 114; 1 dossier
- Ingekomen brieven en andere stukken rakende doorzending van verslagen en verder drukwerk over het spoorwegwezen., 1894-1909; 115; 1 pak
- Varia aangaande spoorwegzaken., 1894-1915; 116; 1 pak
- Stukken betreffende technische eenheid van spoorwegen., 1907-1915; 117; 1 dossier
- Stukken betrekking hebbende op de spoorwegconventie van 1906., 1905-1908; 118; 1 dossier
- Stukken betreffende de Simplon- en Gothardquaestie., 1909-1915; 119; 1 dossier
  Gemerkt: V."Apart dossier".
- Ingekomen en minuten van uitgaande stukken betreffende handels aangelegenheden., 1894-1915; 120; 1 pak
- Stukken betreffende vreemde kramers., 1894-1913; 121; 1 dossier
- Stukken betreffende certificaten van oorsprong., 1895; 122; 1 dossier
- Stukken betreffende handelsbetrekkingen met Frankrijk en een schikking met Tunis., 1894-1896; 123; 1 dossier
- Stukken betreffende margarinehandel., 1896; 124; 1 dossier
- Stukken betreffende verslagen van de hoofdingenieur van het stoomwezen., 1900-1902; 125; 1 dossier
- Stukken betreffende de handel in oesters en mosselen., 1907; 126; 1 dossier
- Stukken betreffende handelsreizigers., 1907; 127; 1 dossier
- Gedrukte protocollen van de Centrale Rijnvaartcommissie., 1897-1909; 128; 1 pak
- Stukken betreffende de haring handel., 1908; 129; 1 dossier
- Stukken betreffende de afzet van Nederlandse sigaren en tabak., 1909; 130; 1 dossier
- Stukken betreffende vis- en groenteinvoer., 1910; 131; 1 dossier
- Stukken betreffende het vreemdelingenverkeer., 1910-1912; 132; 1 dossier
- Stukken betreffende handelsverdragen van Zwitserland en Nederland., 1894-1915; 133; 1 dossier
- Stukken betreffende zalmvisserij in de Rijn, en de aanvoer van zalm en elft te Kralingse Veer en andere plaatsen in Nederland., 1899-1913; 134; 1 dossier
- Zwitserse handelsstatisstieken, en jaarverslagen van de Zwitserse vereeniging van handel en nijverheid en andere vereenigingen., 1895-1915; 135; 1 pak
- Stukken betreffende de Rijnvaart., 1904-1915; 136; 1 dossier
  Hierbij in een afzonderlijke omslag stukken omtrent de scheeps statistiek in het jaarverslag der Centrale commissie voor de Rijnvaart. 1916-1917.
- Ingekomen en minuten van uitgaande stukken betreffende handelsinlichtingen aan particulieren., 1898-1915; 137-138; 2 pakken
  - 1898-1910, 137
  - 1911-1915, 138
- Stukken met inlichtingen aan particulieren over bepalingen omtrent- en de invoer van vers- en bevroren vlees., 1908-1914; 139; 1 dossier
- Stukken met inlichtingen over hooi- en stroinvoer in Zwitserland., 1906-1908; 140; 1 dossier
- Stukken betreffende het Zwitserse tarief van invoerrechten., 1895-1914; 141; 1 pak
- Stukken betreffende het invoerrecht op margarine., 1902-1906; 142; 1 dossier
- Stukken betreffende het invoerrecht op gecondenseerde karnemelk., 1907-1908; 143; 1 dossier
- Stukken betreffende de invoer van meel (Meelquaestie)., 1908-1909; 144; 1 dossier
- Stukken betreffende de invoer van pasklaar gemaakte kleding., 1911; 145; 1 dossier
- Mededelingen voor het weekblad "Handelsberichten"., 1905-1915; 146; 1 pak
- Ingekomen en minuten van uitgaande stukken betreffende militaire zaken van verschillende aard., 1907-1915; 147; 1 pak
- Stukken betreffende nieuwe houwitsers voor het Zwitserse leger., 1903; 148; 1 dossier
- Stukken betreffende bewapening van de bespannen artillerie., 1901-1906; 149; 1 dossier
- Stukken betreffende hervormingen in het Zwitserse leger., 1902-1915; 150; 1 pak
- Stukken betreffende militaire quaestiën., 1898-1915; 151; 1 pak
- Stukken betreffende een topografische atlas van Zwitserland., 1895-1909; 152; 1 dossier
- Stukken betreffende de zending van Nederlandse officieren naar Zwitserland en van Zwitserse officieren naar Nederland, voor bijwoning van manoeuvers en andere militaire belangen., 1900-1915; 153; 1 pak
- Stukken betreffende een onderzoek door kapitein Meijboom naar het Zwitserse legerstelsel., 1899-1902; 154; 1 dossier
- Stukken betreffende de nationale militie en dienstplicht., 1901-1915; 155; 1 pak
- Stukken betreffende de landweer en landstorm., 1908-1915; 156; 1 pak
- Ingekomen en minuten van uitgaande stukken betreffende onderwijs zaken., 1900-1915; 157; 1 pak
- Stukken betreffende de studiereis van een commissie uit het Nederlandse onderwijzersgenootschap tot het bezoeken van lagere scholen in Zwitserland., 1899; 158; 1 dossier
- Ingekomen en minuten van uitgaande stukken betreffende de landbouw., 1897-1913; 159; 1 pak
- Stukken betreffende de landbouwtentoonstelling te Bern., 1895; 160; 1 dossier
- Stukken betreffende verschillende landbouwinstellingen., 1895-1912; 161; 1 pak
- Stukken betreffende de druifluis bestrijding., 1894-1915; 162; 1 dossier
- Stukken betreffende de veehandel., 1894-1915; 163; 1 pak
- Stukken betreffende het internationaal veeartsenijkundig congres te Bern en in verband daarmede een bespreking omtrent een overeenkomst op het gebied van het veeverkeer., 1895-1897; 164; 1 pak
- Stukken betreffende veeziekten., 1895-1915; 165-166; 2 pakken
  - 1895-1902, 165
  - 1903-1915, 166
- Stukken betreffende de Zwitserse wetgeving., 1896-1915; 167-168; 2 pakken
  - 1896-1906, 167
  - 1907-1915, 168
- Stukken betreffende het Stedelijk Bureau van de Statistiek te Amsterdam., 1894-1895; 169; 1 dossier
- Stukken betreffende de industrieel en huishoudonderwijs., 1898; 170; 1 dossier
- Stukken betreffende de electrische inrichting of geleidingen., 1906-1915; 171; 1 dossier
- Stukken betreffende een nieuw Zwitsers Burgerlijk Wetboek., 1904-1909; 172; 1 dossier
- Stukken betreffende de wettelijke bepalingen in zake nachtarbeid, in het bakkersbedrijf., 1909-1910; 173; 1 dossier
- Stukken betreffende de bescherming van nuttige dieren en in verband daarmede uitoefening van de jacht., 1902-1912; 174; 1 dossier
- Stukken betreffende de luchtvaart en autoverkeer., 1908-1914; 175; 1 pak
- Stukken betreffende de verzekerings wetgeving., 1897-1915; 176; 1 pak
- Stukken betreffende de verzekering van militairen tegen ziekten en ongevallen., 1898-1900; 177; 1 dossier
- Stukken betreffende de arbeidsbescherming en verzekering in het algemeen., 1895-1914; 178; 1 pak
- Stukken betreffende de toezending van rapporten van de Bondsraad over alcoholregie., 1895-1899; 179; 1 pak
- Stukken betreffende de toezending van verslagen van de inspecteurs van de arbeid en de Kamers van arbeid., 1894-1901; 180; 1 pak
- Stukken betreffende toezending van het "Recueil des constitutions féderale et cantonales"., 1896-1902; 181; 1 pak
- Stukken betreffende de toezending van verschillende drukwerken (Rapport du Bureau fédéral des assurances; Feuilles Fédérales, enz.)., 1895-1904; 182; 1 omslag
- Stukken betreffende de toezonding van jaarverslagen van verschillende Departementen van het Bondsbestuur., 1895-1905; 183; 1 pak
- Stukken betreffende de toezending van de "Jaarcijfers der Centrale Commissie voor de statistiek in Nederland"., 1894-1914; 184; 1 pak
- Stukken betreffende de toezending van Staatsbladen., 1895-1913; 185; 1 pak
- Stukken betreffende de wederkerige toezending van drukwerken., 1898-1915; 186; 1 pak
- Stukken betreffende verschillende financieële zaken., 1894-1915; 187; 1 pak
- Stukken betreffende het uitoefenen van de praktijk door Nederlandse artsen in Zwitserland., 1898-1915; 188; 1 dossier
- Stukken betreffende de mogelijkheid voor vreemde artsen om in Nederlandse militaire dienst te treden., 1898; 189; 1 dossier